【裁判字號】    90,抗,70
【裁判日期】    900531
【裁判案由】    聲請定其應執行刑
【裁判全文】
臺灣高等法院高雄分院刑事裁定                          九十年度抗字第七號
    聲  請  人  臺灣高雄地方法院檢察署檢察官
    抗  告  人
    即受刑人    甲○○
右列抗告人因聲請定其應執行之刑案件，不服臺灣高雄地方法院中華民國九十年度聲
字第一二七八號第一審裁定（聲請案號：臺灣高雄地方法院檢察署九十年執聲字第六
六０號），提起抗告，本院裁定如左：
      主  文
原裁定撤銷。
甲○○因行使偽造私文書罪，所處有期徒刑柒月，又因行使偽造私文書罪，所處有期
徒刑捌月，應執行有期徒刑壹年貳月。
      理  由
一、抗告人抗告意旨略以：抗告人因偽造文書等二罪，分別經最高法院、臺灣高雄地
    方法院判處有期徒刑七月、有期徒刑八月確定在案，因數罪併罰，有二裁判以上
    ，乃聲請定應執行之刑，惟上開二罪所處之刑，合計有期徒刑一年三月，原審竟
    定應執行刑為有期徒刑一年四月，明顯違誤。爰請重新裁定，定應執行刑為有期
  徒刑一年二月等語。
二、按數罪併罰，有二裁判以上，定其應執行之刑，其宣告多數有期徒刑者，於各刑
    中之最長期以上，各刑合併之刑期以下，定其刑期，刑法第五十三條、第五十一
    條第五款定有明文。
三、本件抗告人即受刑人甲○○因行使偽造私文書罪，經臺灣高雄地方法院於民國八
    十八年十二月十二日判處有期徒刑柒月，上訴本院後，於八十九年五月十一日經
    本院判決駁回上訴，復上訴於最高法院，於八十九年七月十三日經最高法院駁回
    上訴；又因行使偽造私文書罪，經臺灣高雄地方法院於民國八十九年十二月二十
    二日判處有期徒刑捌月，均已確定，茲由檢察官聲請定其應執行之刑，原審審核
    各有關案卷後認聲請為正當，應定其應執行之刑，自屬有據。惟抗告人即受刑人
    甲○○所犯上開二罪，其合併之刑期為有期徒刑一年三月，依上開規定，法院定
    其應執行之刑時，應於各刑中之最長期即有期徒刑八月以上，各刑合併之刑期即
    有期徒刑一年三月以下，定其刑期，而本件原審竟定抗告人即受刑人甲○○應執
    行之刑為有期徒刑一年四月，超過抗告人所犯上開二罪合併之刑期，於法顯有未
    合。抗告人抗告意旨據以指摘原裁定不當，為有理由，應由本院將原裁定撤銷，
    並自為裁定，定抗告人即受刑人甲○○應執行之刑為有期徒刑一年二月。
四、依刑事訴訟法第四百十三條、第四百七十七條第一項、刑法第五十三條、第五十
    一條第五款裁定如主文。
中      華      民      國    九十      年      五      月    三十一    日
                              臺灣高等法院高雄分院刑事第三庭
                                  審判長法官  莊秋桃
                                        法官  莊崑山
                                        法官  陳中和
右正本證明與原本無異。
不得再抗告。
                                      書記官  梁美姿
中    華    民    國      九十      年       六       月       四       日
                                                                        Ｆ


司法院資訊處製作；財團法人民間司法改革基金會備份。
